【裁判字號】    99,裁,861
【裁判日期】    990422
【裁判案由】    營業稅
【裁判全文】
最  高  行  政  法  院  裁  定
                                       99年度裁字第861號
上  訴  人  威世百達有限公司
代  表  人  甲○○
被 上訴 人  財政部臺北市國稅局
代  表  人  乙○○
上列當事人間營業稅事件，上訴人對於中華民國98年12月24日臺
北高等行政法院98年度訴字第1646號判決，提起上訴，本院裁定
如下：
    主  文
上訴駁回。
上訴審訴訟費用由上訴人負擔。
    理  由
一、按對於高等行政法院判決之上訴，非以其違背法令為理由，
    不得為之，行政訴訟法第242條定有明文。依同法第243條第
    1項規定，判決不適用法規或適用不當者，為違背法令；而
    判決有同條第2項所列各款情形之一者，為當然違背法令。
    是當事人對於高等行政法院判決上訴，如依行政訴訟法第24
    3條第1項規定，以高等行政法院判決有不適用法規或適用不
    當為理由時，其上訴狀或理由書應有具體之指摘，並揭示該
    法規之條項或其內容；若係成文法以外之法則，應揭示該法
    則之旨趣；倘為司法院解釋或本院之判例，則應揭示該判解
    之字號或其內容。如以行政訴訟法第243條第2項所列各款情
    形為理由時，其上訴狀或理由書，應揭示合於該條項各款之
    事實。上訴狀或理由書如未依此項方法表明，或其所表明者
    與上開法條規定不合時，即難認為已對高等行政法院判決之
    違背法令有具體之指摘，其上訴自難認為合法。
二、本件被上訴人查獲上訴人於民國93年8月至94年4月間進貨，
    未依規定取得合法憑證，而以非實際交易對象之虛設行號常
    紅有限公司（下稱常紅公司）開立之字軌號碼：AW00000000
    號等統一發票4紙，銷售額計新臺幣（下同）230萬7,143元
    （不含稅），作為進項憑證，申報扣抵銷項稅額11萬5,357
    元，經審理違章成立，除核定補徵營業稅11萬5,357元外，
    並審酌違章情節，按所漏稅額處3倍罰鍰計34萬6,071元。上
    訴人不服，循序提起行政訴訟，遭原審判決駁回，乃對原判
    決上訴，主張：上訴人與常紅公司於93年7月至94年6月間交
    易，乃一般性之商業行為，實際交易絕無被上訴人所臆測虛
    偽情事。又上訴人提供「威世百達有限公司、常紅公司與愛
    爾達科技股份有限公司交易及付款情況流程圖」，清楚交代
    資金流向；且上訴人只需確認常紅公司確實供貨及播出廣告
    ，至於常紅公司如何進貨、經營頻道，與上訴人無關。另被
    上訴人認分期付款簽收之常紅公司大小章與契約不符乙節，
    此為商場上及一般大眾之慣用，被上訴人不採，實為無理由
    等語，核其上訴理由，均係就本件之事實認定事項為爭議，
    而就原判決有何合於不適用法規、適用法規不當、或行政訴
    訟法第243條第2項所列各款之情形，則未具體指明，難認對
    原判決之如何違背法令已有具體之指摘。依首開規定及說明
    ，應認其上訴為不合法。
三、據上論結，本件上訴為不合法。依行政訴訟法第249條第1項
    前段、第104條、民事訴訟法第95條、第78條，裁定如主文
    。
中    華    民    國    99    年    4     月    22    日
                    最高行政法院第一庭
                        審判長法官  鄭  淑  貞
                              法官  林  茂  權
                              法官  侯  東  昇
                              法官  楊  惠  欽
                              法官  胡  方  新
以  上  正  本  證  明  與  原  本  無  異
中    華    民    國    99    年    4     月    23    日
                              書記官  張  雅  琴


司法院資訊處製作；財團法人民間司法改革基金會備份。
